# 关于限制性股票的处理问题

提问人：ha12121 时间：2015-12-23 08:23:39
陈版主，您好！ 公司因需要，在做限制性股票激励的时候，解锁期后可以由大股东回购，现在想改成可以上市流通，但需补交一部分资金，请教应该如何处理？
根据准则：股份支付的可行权条件的修改，导致权益工具公允价值增加，需要增加成本，其中权益工具公允价值增加=修改日前后的权益工具的差额，可是这个差额我该如何确认，谢谢！

回答人：chenyiwei
请说明具体的背景信息，特别是变更前后的相关条款。大股东回购价格如何确定？上市流通应满足什么条件，与原先大股东的回购条件有无区别？上市流通后有无其他特殊限制？